【裁判字號】    90,聲,1105
【裁判日期】    900605
【裁判案由】    專科沒收
【裁判全文】
臺灣臺南地方法院刑事裁定                          九十年度聲字第一一五號
    聲  請  人  臺灣臺南地方法院檢察署檢察官
    被      告  甲○○
右聲請人因專科沒收案件，聲請沒收違禁物（九十年度聲沒字第一七一號），本院裁
定如左：
    主  文
安非他命壹包（毛重零點伍肆公克）、殘渣袋拾參個、吸食器參組，均沒收銷燬之。
其餘聲請駁回。
    理  由
一、按違禁物得單獨宣告沒收，且違禁物不問屬於犯人與否沒收之；又安非他命為第
    二級毒品，不得非法持有；再查獲之毒品及專供施用毒品之器具，不問屬於犯人
    與否，均沒收銷燬之，刑法第四十條但書、第三十八條第一項第一款、第二項、
    毒品危害防治條例第二條第二項第二款、第十一條第二項、第十八條第一項前段
    ，分別定有明文。
二、聲請意旨略以：本件被告甲○○因涉嫌施用毒品，經臺灣臺南地方法院檢察署於
    九十年五月九日為不起訴處分確定。唯查獲之第二級毒品安非他命零點五四公克
    、磅秤一台、包裝袋四十個、殘渣袋十三個、吸食器三組，為毒品危害防制條例
    所規定之違禁物，聲請將前揭違禁物單獨宣告沒收等語。
三、經查，安非他命一包（毛重○．五四公克）為毒品危害防制條例所定之第二級毒
    品；而殘渣袋十三個，因其中所含安非他命量微不能分離，應視同安非他命處理
    ；至於吸食器三組，則為專供施用毒品之器具，是上開三者，經核均與首開規定
    相符，應予准許。
四、另訊據被告於警訊中固坦承持有磅秤一台、包裝袋四十個之事實，惟辯稱該磅秤
    係伊友人吳正憲所有，而包裝袋四十個則為綽號「福元仔」之人所有等語。按毒
    品危害防制條例第十八條第一項所應沒收銷燬之物，雖不以被告所有為限，然必
    須為毒品或專供製造、施用毒品之器具。本件被告既否認該天平磅秤、包裝袋為
    伊所有，且陳稱該天平磅秤係修理機車時秤普利珠之用，而四十個小包裝袋則並
    無任何用途，客觀上已難單憑被告持有該物品之事實，且並無其他積極事證下，
    推論該天平磅秤、包裝袋為專供製造或施用毒品之器具；縱依同案被告王耀生於
    警訊中所為曾向被告購買安非他命之指述，至多亦僅得懷疑該天平磅秤、包裝袋
    為被告用以分裝安非他命預備販賣之工具，仍不能將之認定為毒品危害防制條例
    第十八條第一項所規範之應沒收物品，是聲請人聲請依該條項沒收銷燬扣案之天
    平磅秤、包裝袋等物品，於法尚有不符，應予駁回，雖爰裁定如主文。
中      華      民      國      九十      年      六      月      五    日
                              臺灣臺南地方法院刑事第四庭
                                  法  官      吳  坤  芳
右正本證明與原本無異。
如不服本裁定，應於裁定送達後五日內向本院提出抗告狀( 應附繕本 )。
  書記官      馬  愛  君
中      華      民      國      九十      年      六      月      五    日


司法院資訊處製作；財團法人民間司法改革基金會備份。
